【裁判字號】    97,抗,94
【裁判日期】    970131
【裁判案由】    本票裁定
【裁判全文】
臺灣臺北地方法院民事裁定                97年度抗字第94號
抗  告  人  乙○○
            甲○○
上列抗告人因與相對人永欣租賃股份有限公司間聲請本票裁定事
件，對於民國96年12月6日本院簡易庭96年度票字第79719號裁定
提起抗告，本院裁定如下：
    主  文
抗告駁回。
抗告費用新臺幣壹仟元由抗告人連帶負擔。
    理  由
一、相對人於原審聲請意旨略以：伊執有抗告人與北鑫交通股份
    有限公司、蔡榮育、孟繁文、鄧明俊及鄧怡琳於民國94年10
    月31日共同簽發，票面金額新臺幣（下同）2,878,128元，
    付款地在相對人公司事務所，約定利息按年利率20%計算，
    到期日未載，並免除作成拒絕證書之本票一紙（下稱系爭本
    票），經伊於96年9月27日提示，僅獲償部分票款，尚餘2,2
    68,479元未獲付款，爰依票據法第123條規定，聲請裁定就
    上開票款及約定利率計算之本息准許強制執行等語。
二、抗告意旨略以：本件係因北鑫交通股份有限公司、蔡榮育、
    孟繁文等人買車，當時並未交車，抗告人也不知是否已完成
    交車，且汽車貸款均是由前揭等人交付銀行，抗告人並不知
    情云云，為此提起抗告，求予廢棄原裁定等語。
三、按執票人向本票發票人行使追索權時，得聲請法院裁定後強
    制執行，票據法第123條定有明文。又本票執票人，依票據
    法第123條規定，聲請法院裁定許可對發票人強制執行，係
    屬非訟事件，此項聲請之裁定，及抗告法院之裁定，僅依非
    訟事件程序，以審查強制執行許可與否，並無確定實體上法
    律關係存否之效力，如發票人就票據債務之存否有爭執時，
    應由發票人提起確認之訴，以資解決，殊不容於裁定程序中
    為此爭執（最高法院57年臺抗字第76號、56年臺抗字第714
    號判例參照）。
四、經查：相對人主張之事實，業據提出本票一紙為證，而原審
    就系爭本票為形式上之審查，認其已具備本票各項記載事項
    ，合於票據法第120條規定，即屬有效之本票，乃裁定准許
    強制執行，並無不合。抗告人所辯汽車貸款辦理後並未完成
    交車，及汽車貸款係由其他共同發票人支付，與抗告人無涉
    一節，縱令屬實，惟依上開說明，核屬實體爭執事項，應由
    抗告人循其他訴訟程序，以資解決，不得於本票裁定此非訟
    事件程序中爭執，抗告法院亦不得予以審究。從而，抗告意
    旨指摘原裁定不當，求予廢棄，為無理由，應予駁回。爰裁
    定如主文。
中    華    民    國    97    年     1    月    31    日
                    民事第六庭審判長法  官   張競文
                                    法  官   蕭清清
                                    法  官   鄧德倩
以上正本係照原本作成。
本裁定除以適用法規顯有錯誤為理由，並經本院許可外，不得再
抗告。如提起再抗告，應於收受後10日內委任律師為訴訟代理人
向本院提出再抗告狀。並繳納再抗告費新台幣1,000元。
中    華    民    國    97    年     1    月    31    日
                                    書記官  池東旭


司法院資訊處製作；財團法人民間司法改革基金會備份。
